【裁判字號】    99,裁,1053
【裁判日期】    990513
【裁判案由】    聲請停止執行
【裁判全文】
最  高  行  政  法  院  裁  定
                                      99年度裁字第1053號
抗  告  人  拓興營造有限公司
代  表  人  甲○○
訴訟代理人  陳文禹  律師
            莊涵雯  律師
            黃昭仁  律師
上列抗告人因與相對人交通部臺灣區○道○○○路局間聲請停止
執行事件，對於中華民國99年3月18日臺北高等行政法院99年度
停字第19號裁定，提起抗告，本院裁定如下︰
    主  文
抗告駁回。
抗告訴訟費用由抗告人負擔。
    理  由
一、按抗告法院認抗告為不合法或無理由者，應為駁回抗告之裁
    定。
二、本件原裁定以：抗告人主張其將因相對人刊登於政府採購公
    報，所造成有形之營運及無形之商譽之損害，依一般社會通
    念，並非不得以金錢賠償，尚非難以回復之損害，即不符合
    停止執行之法定要件。況且，相對人已將抗告人之資料於99
    年1月18日刊登於政府採購公報，抗告人聲請停止執行，亦
    屬欠缺權利保護之必要等由，駁回抗告人停止執行之聲請。
三、抗告意旨略謂：刊登政府採購公報處分之執行具有持續性，
    致使抗告人於一定期間內無法參與政府採購標案之不利益，
    參照行政訴訟法第116條第5項規定，要難謂無聲請停止執行
    之權利保護必要，原裁定認駁回抗告人之聲請停止執行，顯
    有違誤。原裁定未詳加考量受刊登政府採購公報處分之廠商
    於現實上所生難以回復之損害，如與政府及民間交易上權益
    之損害，僅謂所造成有形之營運及無形之商譽損害，並非不
    得以金錢賠償，而認為抗告人之聲請不該當難於回復之損害
    要件，實嫌率斷云云。
四、惟按，「行政訴訟繫屬中，行政法院認為原處分或決定之執
    行，將發生難於回復之損害，且有急迫情事者，得依職權或
    依聲請裁定停止執行。但於公益有重大影響，或聲請人之訴
    在法律上顯無理由者，不得為之。」行政訴訟法第116條第2
    項定有明文。足見行政處分或決定之執行，將發生難於回復
    之損害，且有急迫情事者，當事人始得聲請行政法院裁定停
    止執行。所謂「難於回復損害」，係指其損害不能回復原狀
    ，或不能以金錢賠償，或在一般社會通念上，如予執行可認
    達到回復困難之程度而言。經查，依政府採購法第103條第1
    項規定，經刊登政府採購公報列為拒絕往來廠商，其效果為
    於一定期間不得參加政府採購投標或作為決標對象或分包廠
    商，並非撤銷抗告人之營利事業登記，抗告人仍得本其營利
    事業登記項目繼續經營政府機關以外之各項工程，非必然使
    抗告人營運陷入困難；況且縱將來抗告人本案訴訟獲得勝訴
    ，其因列入拒絕往來廠商所受之損害，客觀上並非不能以金
    錢賠償回復，自難謂原處分之執行將發生難以回復之損害，
    從而，原法院駁回抗告人之聲請，洵無不合。抗告人指摘原
    裁定違誤，求予廢棄，為無理由，應予駁回。
五、據上論結，本件抗告為無理由，依行政訴訟法第104條、民
    事訴訟法第95條、第78條，裁定如主文。
中    華    民    國    99    年    5     月    13    日
                    最高行政法院第六庭
                        審判長法官  吳  明  鴻
                              法官  林  茂  權
                              法官  侯  東  昇
                              法官  劉  介  中
                              法官  黃  秋  鴻
以  上  正  本  證  明  與  原  本  無  異
中    華    民    國    99    年    5     月    14    日
                              書記官  伍  榮  陞


司法院資訊處製作；財團法人民間司法改革基金會備份。
